【裁判字號】    90,訴,141
【裁判日期】    900404
【裁判案由】    竊佔
【裁判全文】
臺灣彰化地方法院刑事判決                            九十年度訴字第一四一號
    公  訴  人  臺灣彰化地方法院檢察署檢察官
    被      告  甲○○
    選任辯護人  王能幸律師
右列被告因竊佔案件，經檢察官聲請簡易判決處刑（八十八年度偵字第六七七八號）
，本院依通常程序審理判決如左：
    主  文
甲○○意圖為自己不法之利益，而竊佔他人之不動產，累犯，處拘役伍拾玖日，如易
科罰金以參佰元折算壹日。
    事  實
一、甲○○曾因違反山坡地保育條例，經本院判處有期徒刑八月，於八十六年九月二
    十九日執行完畢，詎仍不知悔改，其明知彰化縣彰化市第二公墓旁之彰化市○○
    段坑子內小段十四之二四地號之國有土地為乙○○、顏魏玉珠、顏惠美、劉美秀
    、魏清輝、宋木川、宋顏水雲、宋國慶、宋國棟、宋國安等十人所承租，猶於八
    十六年十月間起迄八十八年九月間，意圖為自己不法之利益，竊佔前揭國有土地
    中共約五點五平方公尺之土地，用以置放二只貨櫃（均長六台尺，寬五台尺），
    以供放置興建整修墓地之工具磁磚等物。嗣於八十八年八月十八日上午十一時許
    ，為警查獲。
二、案經彰化縣警察局移送台灣彰化地方法院檢察署檢察官偵查起訴。
    理  由
一、訊據被告對於右揭時地放置二只貨櫃以收藏興建整修墓地之工具磁磚等情自承不
    諱，惟矢口否認有竊佔之犯意，辯稱：伊於放置前曾經二名少年人之同意云云。
    惟查：被告長期於該墓地為人修築墳墓，自應知該地為國有土地，且於偵查庭中
    ，被告陳稱：「（問：知否為乙○○所有？為何不向顏某交涉？）知道，我想跟
    少年說即可。」「我認識顏某個人，故那二人並非顏某兒子。」，而證人乙○○
    於本院審理中亦證稱：被告未經其或其他九個承租人之同意即佔用該土地，顯見
    被告明知該國有土地為乙○○等十人所租用，卻未經乙○○或其他承租人同意即
    佔用該土地，又被告亦自承置放貨櫃係用來放置做風水之工具，亦顯見其係意圖
    自己不法之利益，是其所辯殊不足採。此外復有照片十張（四張為查獲當時所拍
    攝、六張為事後甲○○搬除貨櫃後所拍攝）、現場圖、土地登記謄本、出租造林
    契約書各一份附卷足資佐證，本件事證明確，被告竊佔犯行洵堪認定。
二核被告所為，係犯刑法第三百二十條第二項之竊佔罪。查被告曾因違反山坡地保
    育條例，經本院判處有期徒刑八月，於八十六年九月二十九日執行完畢，其於五
    年內再犯本件有期徒刑以上之罪，為累犯，應依刑法第四十七條之規定，加重其
    刑。爰審酌被告於查獲後，業已移除所置放之貨櫃，犯後態度尚佳，其佔用之面
    積不大，所生危害尚輕，其竊佔他人土地係貪圖一時之便利，惡性尚輕，及被告
    犯罪之手段、品性、智識程度等一切情狀，量處如主文所示之刑，並諭知易科罰
    金之折算標準，以示懲警。
三據上論斷，應依刑事訴訟法第四百五十二條、第二百九十九條第一項前段，刑法
    第三百二十條第二項第四十七條、第四十一條第一項，罰金罰鍰提高標準條例
    第一條前段、第二條，判決如主文。
本案經檢察官黃秉鈞到庭執行職務。
中      華      民      國    九十      年      四      月      四      日
                                      台灣彰化地方法院刑事第二庭
                                          審判長法官    林  欽  章
                                          法      官    李  水  源
                                        法      官    紀  佳  良
右正本證明與原本無異。
如不服本判決，應於判決送達後十日內向本院提出上訴狀( 須附繕本 )。
告訴人或被害人對於判決如有不服具備理由請求檢察官上訴者，其上訴期間之計算係
以檢察官收受判決正本之日期為準。
                                          法院書記官    鄭  智  文
中      華      民      國    九十      年      四      月      十一    日
附錄本案論罪科刑法條：
刑法第三百二十條︰
意圖為自己或第三人不法之所有，而竊取他人之動產者，為竊盜罪，處五年以下有期
徒刑拘役或五百元以下罰金。
意圖為自己或第三人不法之利益，而竊佔他人之不動產者，依前項之規定處斷。


司法院資訊處製作；財團法人民間司法改革基金會備份。
